【裁判字號】    97,抗,748
【裁判日期】    970731
【裁判案由】    聲請撤銷緩刑
【裁判全文】
臺灣高等法院刑事裁定                   97年度抗字第748號
抗  告  人  甲○○
上列抗告人因偽造文書案件，不服臺灣士林地方法院中華民國九
十七年三月三十一日撤銷緩刑宣告之裁定（九十七年度撤緩字第
三○號），提起抗告，本院裁定如下：
    主  文
原裁定撤銷，發回臺灣士林地方法院。
    理  由
一、本件聲請意旨略以：受刑人甲○○因犯偽造文書案件，經臺
    灣士林地方法院於民國九十三年十月四日以九十三年度簡字
    第三一一號（九十一年度偵字第一○○一四號）判決處有期
    徒刑一年五月，緩刑四年，於九十三年十一月一日確定在案
    。乃於緩刑期內即九十六年十一月二十六日更犯商標法罪，
    經臺灣士林地方法院於九十七年一月二十四日以九十七年度
    士簡字第七一號判決處拘役四十日，於九十七年二月二十五
    日確定，足認原宣告之緩刑難收其預期效果，而有執行刑罰
    之必要。核該受刑人所為，已合於刑法第七十五條之一第一
    項第二款所定撤銷緩刑宣告之原因，爰依刑事訴訟法第四百
    七十六條規定聲請撤銷等語。
二、原審裁定略以：抗告人即受刑人甲○○前因偽造文書案件，
    經原審於九十三年十月四日以九十三年度簡字第三一一號判
    決處有期徒刑一年五月，緩刑四年，於九十三年十一月一日
    確定。復於緩刑期內即九十五年十一月二十六日更犯商標法
    罪，經原審於九十七年一月二十四日以九十七年度士簡字第
    七一號判決處拘役四十日，於九十七年二月二十五日確定等
    情，有上開二案刑事簡易判決書各一份附卷可稽。經核受刑
    人甲○○所犯上開二案均屬故意犯罪，且受刑人明知其仍在
    前案緩刑期內，自應謹言慎行，竟貪圖小利，明知於友人處
    受贈之手提包為仿冒品，仍於雅虎奇摩拍賣網站上刊登拍賣
    訊息，賣予不特定人營利，為圖營利而侵害他人商標權，漠
    視保護智慧財產權之法令規範，足見受刑人並未因之前緩刑
    之寬典而有所省悟及警愓，前開宣告之緩刑，已難收其預期
    效果，當有執行刑罰之必要，已符合刑法第七十五條之一第
    一項第二款所列得撤銷緩刑宣告事由，爰撤銷其緩刑之宣告
    。
三、本件抗告意旨略以：
  (一)、依刑法第七十五條及第七十五條之一之規定觀之，受刑人
      在緩刑期內因故意犯他罪而受撤銷緩刑之宣告，係以緩刑
      期內受不得易科罰金之有期徒刑以上刑之宣告確定為原則
      ，在緩刑期內受得易科罰金之有期徒刑、拘役或罰金之宣
      告確定，被認定有執行刑罰之必要者，必需在客觀上有具
      體事證足認為原宣告之緩刑不能或甚難達到預期效果始能
      為之，是為例外。
  (二)、原裁定撤銷抗告人緩刑宣告，無非係以抗告人在緩刑期間
      內明知於友人處受贈之手提包為仿冒品，仍於拍賣網站上
      刊登拍賣訊息，賣予不特定人營利，為圖營利而侵害他人
      商標權，漠視保護智慧財產權之法令規範為由，認定抗告
      人原緩刑宣告難收預期效果。惟原裁定所執理由即係抗告
      人另受拘役四十日刑罰宣告之事由，並非抗告人在客觀上
      存在有不能或甚難達到緩刑宣告預期效果之證據，否則任
      何受刑人於受緩刑宣告後，另因故意犯他罪，而受得易科
      罰金之刑之宣告時，均即認原宣告緩刑難收預期效果而撤
      銷緩刑宣告，則刑法第七十五條將形同具文。從而，原裁
      定未詳述認定抗告人已難收預期效果之證據及理由，原裁
      定難認適法，是請本院撤銷原裁定云云。
四、按刑法第七十五條之一第一項第二款規定：「受緩刑之宣告
    而有下列情形之一，足認原宣告之緩刑難收其預期效果，而
    有執行刑罰之必要者，得撤銷其緩刑之宣告：二、緩刑期內
    因故意犯他罪，而在緩刑期內受得易科罰金之有期徒刑、拘
    役或罰金之宣告確定者。」。
    查本件抗告人於八十八年十一月間，與姓名年籍不詳之人，
    共同基於行使偽造公文書，使公務員登載不實公文書及為免
    除兵役而偽為疾病之犯意聯絡，由該姓名年籍不詳之人偽造
    三軍總醫院診斷證明書交付予抗告人，抗告人即持診斷證明
    書向服役單位辦理因病停役而提前退伍，經原審於九十三年
    十月四日以九十三年度簡字第三一一號判決判處有期徒刑一
    年五月，緩刑四年，於九十三年十一月一日確定。又抗告人
    於九十五年十一月二十六日因於拍賣網站上刊登拍賣仿冒手
    提包訊息，賣予不特定人營利，為圖營利而侵害他人商標權
    ，亦經原審於九十七年一月二十四日以九十七年度士簡字第
    七一號判決判處拘役四十日，於九十七年二月二十五日確定
    等情，有上述各刑事判決及本院被告全國前案紀錄表在卷可
    稽，是抗告人確於緩刑期內因犯商標法罪，在緩刑期內受拘
    役之宣告確定。惟抗告人為圖營利拍賣仿冒品，確未謹慎行
    事，然衡其所犯之情節尚屬輕微，該判決亦從輕酌處拘役四
    十日，另查抗告人所犯前案偽造文書罪及本次違反商標法之
    罪，均非惡性重大之罪，違反商標法罪亦僅係貪圖小利，原
    審並未明確說明抗告人如何在客觀上有具體事證足認為原宣
    告之緩刑不能或甚難達到預期效果，而有執行刑罰之必要，
    即撤銷抗告人原緩刑之宣告，尚有未洽，自應由本院撤銷原
    裁定，並發回原審另為妥適之裁定。
五、據上論斷，依刑事訴訟法第四百十三條，裁定如主文。
中    華    民    國    97    年     7    月    31    日
                  刑事第十八庭審判長法  官  吳鴻章
                                    法  官  段景榕
                                    法  官  陳健順
以上正本證明與原本無異。
不得再抗告。
                                    書記官  朱家惠
中    華    民    國    97    年    7     月    31    日


司法院資訊處製作；財團法人民間司法改革基金會備份。
